臺灣高等法院刑事附帶民事訴訟判決　 94年度重附民上字第5號
上　訴　人　乙○○
即　原　告
被 上訴 人　丙○○
即　被　告　甲○○
上列當事人間因詐欺附帶民事訴訟請求損害賠償事件，上訴人不
服臺灣板橋地方法院，中華民國９４年１月２５日第一審判決（
９３年度重附民字第３５號），提起上訴，本院判決如
下：
    主  文
原判決關於駁回上訴人後開第二項之訴部分撤銷。
被上訴人丙○○應給付上訴人新臺幣壹仟萬元，及自民國九十三
年六月二十四日起至清償日止，按週年利率百分之五計算之利息
。
其餘上訴駁回。
    事  實
甲、上訴人方面：
一、聲明：
１、原判決撤銷。
２、被上訴人應連帶給付上訴人新台幣（下同）１千１百零６萬
    元，及自起訴狀繕本送達翌日起至清償日止，按週年利率百
    分之５計算之利息。
二、陳述：
　　被上訴人丙○○、甲○○係夫妻關係，在台灣設立台灣騰斌
  　工業有限公司（以下簡稱台灣騰斌公司），從事汽車模具生
    產。於民國８９年底，被上訴人２人共同意圖為自己不法之
    所有，至上訴人台北縣鶯歌鎮○○○路1號住處，聲稱赴大
    陸上海設立汽車模具製造廠，有龐大之利潤，將尋求弟弟曾
    賜璟、曾賜慧之合作，赴上海新工廠擔任主管，家族子女將
    來均有就業機會，雙方各佔一半之股份，致上訴人陷於錯誤
    ，而允為投資設立上海騰斌精密模具製造有限公司（以下簡
    稱上海騰斌公司），並約定總投資金額美金６０萬元，折合
    新台幣（下同）約２千萬元，各投資１千萬元，雙方各占５
    ０％之股權。上訴人並自９０年２月２２日起至同年８月１
    ４日止，陸續多次或以現金交付或以其本人、妻子葉明珠、
    女兒許尹玟之郵局帳戶，陸續匯款至丙○○所有鶯歌二橋郵
    政儲金0000000000000號帳戶，合計１千１百
    零６萬元。嗣於９１年１２月間，上訴人之子女許宏宙、許
    尹玟自大陸會計取得公司相關登記資料及驗資資料返回台灣
    ，上訴人赫然發現上海騰斌公司登記為被上訴人丙○○一人
    獨資，始知受騙。被上訴人涉犯刑法第３３９條第１項之詐
    欺罪，爰依民法侵權行為之法律關係，請求被上訴人負連帶
    賠償責任。
三、證據：援用刑事訴訟之證據。
乙、被上訴人方面：
一、聲明：
    上訴駁回。
二、陳述：
    否認原告所指之侵權行為事實。理由引用刑事判決書所載
    其否認犯罪事實之理由。
    理  由
甲、被上訴人即被告丙○○部分：
一、上訴人主張被上訴人丙○○犯有詐欺罪，業經本院刑事判決
    （如附件）認定，依刑事訴訟法第５百條規定：「附帶民事
    訴訟之判決應以刑事訴訟判決所認定之事實為據」，堪認上
    訴人主張被上訴人丙○○對其有詐欺１千萬元之事實為真實
    。
二、按因故意或過失，不法侵害他人之權利者，負損害賠償責任
    ；又負損害賠償責任者，除法律另有規定或契約另有訂定外
    ，應回復他方損害發生前之原狀；因回復原狀而應給付金錢
    者，自損害發生時起，加給利息，民法第１８４條第１項前
    段、第２１３條第１項、第２項分別定有明文。本件上訴人
    主張其因被上訴人丙○○詐欺之侵權行為受有１千萬元之損
　　害部分，業經提出被告丙○○萬通商業銀行信用卡繳款通知
  　書影本１紙、代理收款申請書影本１紙、郵政存簿無摺存款
    存款單影本６紙為證，被上訴人丙○○亦坦承收到原告上開
    １千萬元之款項，且為刑事判決（如附件）認定，則上訴人
    基於侵權行為之法律關係，請求被上訴人丙○○賠償１千萬
    元，及自訴狀繕本送達翌日（即９３年6月2４日）起至清償
    日止，按年息百分之５計算之利息，為有理由，應予准許。
    逾此部分之１百零６萬元及其利息部分，因本件為附帶民事
    訴訟，該部分為刑事訴訟判決所否認，此部分之請求，則非
    正當，應予駁回。
乙、被上訴人即被告甲○○部分：
一、按刑事訴訟諭知無罪、免訴或不受理之判決者，應以判決駁
    回原告之訴，刑事訴訟法第５０３條第１項前段定有明文。
二、本件被上訴人甲○○刑事訴訟部分，業經本院諭知被上訴人
    甲○○無罪在案。依首開規定，上訴人之請求，即不應准許
    ，應由本院駁回上訴人此部分之上訴。
據上論結，本件上訴為一部有理由，一部無理由，判決如主文。
中　　華　　民　　國　　94　　年　　6　　月　　 28 　 日
　　　　　　　　　刑事第十六庭  審判長法　官  曾德水
　　　　　　　　　　　　　　　　　　  法　官  江國華
　　　　　　　　　　　　　　　　　　  法　官  杜惠錦
以上正本證明與原本無異。
丙○○部分如不服本判決，應於收受送達後十日內向本院提出上
訴書狀，其未敘述上訴之理由者並得於提起上訴後十日內向本院
補提理由書（均須按他造當事人之人數附繕本）。
乙○○、甲○○部分不得上訴。
                                      書記官  楊秋鈴
中　　華　　民　　國　　94　　年　　6 　　月　　28　　日
